【裁判字號】    97,上訴,1119
【裁判日期】    970513
【裁判案由】    偽造文書
【裁判全文】
臺灣高等法院刑事判決                97年度上訴字第1119號
上  訴  人    臺灣基隆地方法院檢察署檢察官
被      告    甲○○
上列上訴人因被告偽造文書案件，不服臺灣基隆地方法院96年度
訴字第308號，中華民國97年1月16日第一審判決（起訴案號：臺
灣基隆地方法院檢察署94年度偵字第2669號、94年度偵緝字第38
1號），提起上訴，本院判決如下：
    主  文
上訴駁回。
    事  實
一、公訴意旨略以：被告甲○○於民國（下同）86、87年間於香
    港與邱東（所涉偽造文書等罪嫌，另案偵辦中）相識，被告
    於92、93年間，靠行於東盟國際運通有限公司（下稱東盟公
    司）從事船務承攬運送之工作，為進口磁磚、花崗石等建材
    ，明知邱東並非曲佑公司負責人，無權授權他人以曲佑公司
    名義進口貨物、亦無權授權他人蓋用偽造之曲佑公司大、小
    章印文，竟未經告訴人即曲佑有限公司（下稱曲佑公司）負
    責人乙○○之授權，而將偽造之曲佑公司大、小章各1枚（
    即扣案「曲佑有限公司」、「乙○○」印章各1枚）交予郭
    金盛（所涉偽造文書等罪嫌，另案偵辦中），委請郭金盛冒
    用曲佑公司為受貨人名義，使用上開偽造之印章蓋用於個案
    委任書、長期委任書上以偽造並持以行使，用以報關進口如
    附表所示7批貨物，嗣經財政部基隆關稅局（下稱基隆關稅
    局）查驗結果，以上開瓷磚及花崗石虛報貨物產地、進口大
    陸物品，逃避管制為由，而處以罰鍰共新台幣（下同）863
    萬508元，並沒入貨物之行政處分，迄93年7月21日東盟公司
    以存證信函向告訴人催討船運貨櫃延滯費105萬6,000元、65
    萬2,800元，共170萬8,800元，始悉上情等語，因認被告涉
    犯刑法第216條、第210條、第217條偽造文書之罪嫌等語。
二、按犯罪事實應依證據認定之，無證據不得認定犯罪事實；又
    不能證明被告犯罪者，應諭知無罪之判決，刑事訴訟法第15
    4條第2項、第301條第1項分別定有明文。復按告訴人之告訴
    ，係以使被告受刑事訴追為目的，是其陳述是否與事實相符
    ，仍應調查其他證據以資審認；又事實之認定，應憑證據，
    如未能發現相當證據，或證據不足以證明，自不能以推測或
    擬制之方法，為裁判基礎；且認定不利於被告之事實須依積
    極證據，苟積極證據不足為不利於被告事實之認定時，即應
    為有利於被告之認定；另認定犯罪事實所憑之證據，雖不以
    直接證據為限，間接證據亦包括在內，然而無論直接證據或
    間接證據，其為訴訟上之證明，須於通常一般之人均不致有
    所懷疑，而得確信其為真實之程度者，始得據為有罪之認定
    ，倘其證明尚未達到此一程度，而有合理之懷疑存在，無從
    使事實審法院得為有罪之確信時，即應由法院為諭知被告無
    罪之判決（最高法院52年台上字第1300號、40年台上字第86
    號、30年上字第816號、76年台上字第4986號分別著有判例
    可資參照）。
三、檢察官起訴被告涉犯上開偽造文書罪嫌，係以證人即告訴人
    乙○○、楊宗寶、藍芝佩、黃紹聰、郭金盛、金顯揚、周萬
    福、邱承弘、王金生（原名王仁夫）、邱東、簡曉東、賴政
    憲、陳啟文等人之證述，及建興報關行報關之進口報單、通
    福運通有限公司送貨通知單、大生倉儲股份有公司貨櫃及設
    備交收單、華安交通股份有限公司貨櫃運送簽收單、證人邱
    東交付建興報關行提出之曲佑公司長期委任書、曲佑公司90
    至94年度營利事業所得稅結算申報書與資產負債表、嘉義縣
    營業人銷售額稅額申報書、告訴人提出之進口報單、海關進
    出口貨物稅費繳納證兼匯款申請書、建興報關行發票、進出
    口貨物通關稅費清表、中華貨櫃場發票、華盈報驗費明細通
    知單、漢通股份有限公司收據、正元報關行開立予曲佑公司
    之發票、進口報單、正元報關行提出之曲佑公司長期委任書
    、個案委任書、德宇報關行開立予曲佑公司之發票、進口報
    單、德宇報關行提出之曲佑公司長期委任書、個案委任書、
    曲佑公司大小章印文、曲佑公司登記案卷、證人邱承弘提出
    三信商業銀行匯款回條、陽信商業銀行匯款收執聯、臺北縣
    八里鄉農會自動櫃員機存戶交易明細表、合作金庫商業銀行
    臺北分行95年8月24日函暨被告於該行開立帳戶之交易明細
    表、臺北富邦商業銀行股份有限公司94年4月26日函暨邱駿
    騰開戶資料、91年10月8日至94年4月22日資金往來明細表、
    正元報關行第一銀行活期存款存摺影本、萬春行與被告簽立
    之運送合約書、基隆關稅局處分書、扣案之曲佑公司大小章
    等為其論據。
四、訊據被告固坦承曾以曲佑公司之名義，委託德宇報關行之負
    責人郭金盛，辦理如附表所示7批貨物之進口事宜等情，惟
    堅決否認有何偽造文書之犯行，辯稱因曾受邱東以曲佑公司
    之名義委託辦理貨物進口，認為邱東係曲佑公司之實際負責
    人，之後與友人合作進口如附表所示之貨物時，遂向邱東借
    用曲佑公司之名義辦理進口，經邱東同意後，始以曲佑公司
    之名義，委託郭金盛辦理如附表所示之貨物進口，扣案之曲
    佑公司大小章亦係邱東交付，不知邱東無權授權他人使用曲
    佑公司之名義辦理進口，並無偽造文書之主觀犯意等語，經
    查：
  (一)被告確曾以曲佑公司之名義，委託德宇報關行之負責人郭金
    盛進口如附表所示之7批貨物，其中如附表編號2、4、7所示
    之貨物，經查驗無訛後，業經基隆關稅局完稅放行，其餘如
    附表所示之4批貨物涉有虛報產地，逃避管制之情事，其中
    如附表編號3所示之貨物，在產地未確認前，以繳押稅款保
    證金之方式放行提領，如附表編號1、5、6所示之貨物，均
    遭基隆關稅局依據海關緝私條例規定處分沒入及罰鍰等情，
    業據被告於原審審理時坦認無誤（見原審96年7月12日準備
    程序筆錄第2頁），核與證人郭金盛之證述內容相符（見原
    審96年12月25日審判筆錄第3至4頁），並有如附表所示7批
    貨物之進口報單、商業發票、裝箱單及基隆關稅局96年10月
    8日基普五字第0961026802號函及檢附之處分書等附卷可參
    （見臺灣基隆地方法院檢察署94年度偵字第2669號偵查卷宗
    （二）第19至22頁、第24至26頁、第31至33頁、第35至37頁
    、94年度偵字第158號偵查卷宗第118至120頁、第121至123
    頁、第124至126頁，本院卷），應堪認定。
  (二)被告以曲佑公司名義進口如附表所示7批貨物，未經曲佑公
    司負責人乙○○之同意，且就如附表所示貨物之進口事宜，
    以曲佑公司名義出具之個案委任書及長期委任書上，曲佑公
    司之大、小章印文均與曲佑公司平日使用之大、小章不符等
    情，未據被告否認，且經證人即告訴人乙○○證稱從未將曲
    佑公司之執照借予他人，亦不曾以曲佑公司之名義進口貨物
    ，接獲基隆關稅局之處分書前不認識被告，亦不知被告進口
    如附表所示之貨物一事等語（見原審96年12月4日審判筆錄
    第4至7頁），又告訴人提供曲佑公司大、小章印文與曲佑公
    司登記案卷中之大、小章印文一致，然與以曲佑公司名義出
    具委任德宇報關行辦理如附表所示貨物進口事宜之個案委任
    書及長期委任書上曲佑公司大、小章印文均相異，此有告訴
    人提出曲佑公司大、小章印文、經濟部中部辦公室曲佑公司
    案卷及基隆關稅局96年10月8日基普五字第0961026802號函
    檢附個案委任書及以曲佑公司名義出具委任德宇報關行之長
    期委任書在卷可憑（見前開檢察署94年度偵字第2669號偵查
    卷宗（一）第58頁、第220頁，原審卷），堪認告訴人所指
    被告未經其授權，使用曲佑公司名義進口如附表所示貨物之
    事實，應屬有據。又被告以曲佑公司之名義進口如附表所示
    貨物時，均以曲佑公司之名義出具個案委任書予德宇報關行
    ，因個案委任書記載受任人就該批貨物通關過程中依規定應
    為之各項手續，均有為一切行為之權，包括簽認查驗結果、
    繳納稅費、提領進口貨物、捨棄、認諾、收受有關該批貨物
    之基隆關稅局一切通知與稅費繳納證等文件、領取該批貨物
    之貨樣，以及辦理出口貨物之退關、退關轉船、提領出倉等
    之特別委任權等語，而對於虛報貨物產地之違規案件，關稅
    局係依法核處，並將處分情形以書面通知貨主，此有上開基
    隆關稅局函件及檢附之個案委任書供參，因此，如附表所示
    貨物中，雖有部分貨物涉及虛報產地之情形，則基隆關稅局
    若僅通知德宇報關行補提相關產地文件，而未通知曲佑公司
    ，即難謂有何未當之處，且證人即告訴人亦證稱並未接獲基
    隆關稅局函請補具進口貨物產地證明之通知等情（見原審96
    年12月4日審判筆錄第7至8頁），是認告訴人所稱於接獲基
    隆關稅局之處分書前，對於曲佑公司之名義遭他人冒用進口
    貨物一事，一無所悉等語，即堪以採信。
  (三)被告辯稱因曾受邱東委任辦理以曲佑公司名義進口貨物等相
    關事宜，認為邱東有權使用曲佑公司之名義，遂向邱東借用
    曲佑公司之名義，進口如附表所示之貨物，對於邱東未經告
    訴人同意擅自使用曲佑公司名義一節，並無所悉等語，經查
    ：
    (1)證人楊宗寶（即告訴人乙○○之子）於偵查及原審審理時
      證稱曾與王金生洽談合作進口竹筍一事，由邱東協助王金
      生辦理貨物進口，當時王金生詢問有無公司牌照可供使用
      ，便將曲佑公司之營利事業登記證影本交由王金生，查詢
      是否可供進口使用，之後王金生或邱東曾交付發票報稅資
      料，其即告知王金生及邱東不得再使用曲佑公司之名義進
      口貨物，遂將發票交予會計師報稅，並未將此事告知告訴
      人，又其僅與被告吃過1次飯，與被告不熟，被告未曾向
      其提及曲佑公司之事，當時在場之邱東及王金生亦均未提
      到曲佑公司等語（見前開檢察署94年度偵字第2669號偵查
      卷宗（二）第144至145頁、94年度偵字第1685號偵查卷宗
      第21頁，原審96年12月4日審判筆錄第8至13頁），且證人
      王金生亦於偵查中證稱曾詢問楊宗寶有無公司牌照可供進
      口貨物，由邱東處理貨物進口事宜，之後邱東曾交付進口
      資料，其轉交楊宗寶，提醒楊宗寶持進口資料報稅，當時
      楊宗寶表示不要再使用曲佑公司之名義進口貨物等語（見
      前開檢察署94年度偵字第2669號偵查卷宗（二）第147頁
      ），又證人邱東於原審審理時亦稱曾替王金生辦理貨物進
      口事宜，曲佑公司之名義係自楊宗寶處取得，且曾將報關
      行開立之發票交由王金生轉交楊宗寶供報稅所用，被告與
      這件事無關等情（見原審96年12月4日審判筆錄第16、27
      頁），另證人即會計師黃紹聰於偵查中結稱曲佑公司僅於
      92年1、2月間交付進口單據，申報海關代徵營業稅繳納證
      扣抵聯之進貨及費用稅額等語（見前開檢察署94年度偵字
      第2669號偵查卷宗（一）第233頁），並有財政部臺灣區
      南區國稅局營業人銷售額與稅額申報書在卷供參（見上開
      檢察署94年度偵字第2669號偵查卷宗（一）第261頁），
      互核證人楊宗寶、王金生及邱東上開證述內容尚屬一致，
      且曲佑公司曾於92年1、2月間申報進口稅額，亦徵楊宗寶
      確曾提供曲佑公司之營利事業登記證等文件予王金生，之
      後邱東曾以曲佑公司之名義進口貨物及拿發票給楊宗寶報
      稅等事實，應足認定，則楊宗寶應有同意邱東借牌使用，
      否則焉有隨便拿公司證照文件給人之理，另證人楊宗寶、
      邱東均稱被告與此事無涉，則被告除因受邱東委託辦理以
      曲佑公司名義進口貨物之事宜（詳後述），因而知悉曲佑
      公司外，應無其他管道得知曲佑公司可供進口貨物之用，
      則被告甲○○之借用曲佑公司名義，應係來自邱東所交付
      ，所辯尚屬可以採信。
    (2)復以，證人金顯揚於原審審理時證稱曾與被告、何劍青合
      作處理如附表所示貨物進口之事宜，被告提供曲佑公司之
      名義辦理該等貨物之進口，當時被告表示曲佑公司是由邱
      東提供，斯時其認識邱東，但未詢問邱東是否為曲佑公司
      之負責人，而在如附表所示貨物進口之後即93年4、5月間
      ，曾受邱東委託以玉美香公司之名義進口黑木耳及筍乾，
      接洽過程中，邱東表示曾將曲佑公司之名義借予被告，但
      有幾批貨物遭卡關，會影響曲佑公司等語（見原審97年1
      月2日審判筆錄第4至8頁），且證人郭金盛亦證述受被告
      委託以曲佑公司之名義進口如附表所示之貨物時，被告曾
      交付曲佑公司之大、小章，當時被告表示曲佑公司是被告
      之客戶，曲佑公司之印章是邱東交付，而在如附表所示之
      貨物進口之後，曾受邱東委託以玉美香公司之名義進口黑
      木耳及筍絲2批貨物，此2批貨物之船務係由被告負責等語
      （見原審96年12月15日審判筆錄第4、7頁），足見被告所
      辯係向邱東借用曲佑公司之名義，印章亦係邱東交付，以
      進口如附表所示貨物等情，非屬無據，則系爭偽刻印章、
      偽造文書等情，邱東顯涉有重嫌，並無積極證據證明被告
      甲○○知情或涉入其事（邱東另案受玉美香公司之委託而
      私運夾帶花菇、金針菇走私進口，另經本院以95年上更(一)
      字第775號判處有期徒刑五月，緩刑二年在案）。
    (3)至於證人邱東雖否認被告曾向其借用曲佑公司之名義進口
      貨物一節，並稱被告並未告知將以曲佑公司之名義進口如
      附表所示之貨物，即擅自使用曲佑公司之名義等情，然因
      若被告所述係經邱東同意，借用曲佑公司之名義進口如附
      表所示貨物等情屬實，則邱東可能涉及是否有權授權他人
      使用曲佑公司名義進口貨物之問題，甚或涉及刑事追訴，
      故邱東考量自身重大利害關係，上開所述是否屬實，即有
      疑問；設若被告確係擅自使用曲佑公司之名義進口貨物，
      而非向邱東借用曲佑公司之名義，衡情，被告應會刻意隱
      瞞曲佑公司之來源，避免事跡敗漏，且金顯揚與邱東相識
      ，則被告應無在辦理如附表所示之貨物進口時，分別向金
      顯揚及郭金盛明確表示曲佑公司之名義係向邱東借用之理
      ，徒增邱東查悉被告擅自使用曲佑公司名義之風險；再者
      ，被告以曲佑公司之名義，委託德宇報關行之負責人郭金
      盛，進口如附表所示貨物後，邱東復以玉美香公司之名義
      委託郭金盛，辦理黑木耳及筍絲之進口報關事宜，並由被
      告負責此2批貨物之船運，已如前述，若被告確實未經邱
      東之名義使用曲佑公司之名義進口貨物，何以在邱東亦委
      託郭金盛辦理報關事宜之際，仍同意協助處理進口船務，
      而無懼擅自使用曲佑公司名義之事遭邱東知悉，更可證被
      告所稱係向邱東借用曲佑公司之名義進口如附表所示之貨
      物此節，應屬可採。
    (4)另以，證人邱東證稱曾多次以曲佑公司之名義進口貨物，
      原委託建興報關行，因常與被告見面，被告得知其以曲佑
      公司之名義進口貨物後，表示可提供較好之服務及較低之
      價格，始透過被告請東盟公司負責人簡曉東委託正元報關
      行，以曲佑公司之名義辦理竹筍進口等情（見前開檢察署
      94年度偵字第2669號偵查卷宗（二）第149至151頁、第17
      8至179頁，原審96年12月4日審判筆錄第18至19頁、第22
      至24頁），且證人即建興報關行負責人藍芝佩於偵查中結
      證稱邱東於91年12月間曾交付長期委任書，並提供報關資
      料，以曲佑公司之名義，委託建興報關行進口6批竹筍，
      相關單據及發票均交付邱東，因送貨地點包括玉美香公司
      、勝美食品公司，且邱東曾表示以曲佑公司名義進口之貨
      物，貨主為玉美香公司及勝美公司，故並未與曲佑公司連
      絡，其中92年3、6月進口之貨物是由東盟公司運送，向邱
      東結帳時，被告曾和邱東在一起等語（見前開檢察署94年
      度偵字第2669號偵查卷宗（二）第48至50頁），復有以曲
      佑公司名義委託建興報關行進口貨物之進口報單（報單號
      碼分別為AA/91/6746/1161號、AA/91/6567/1207號、AA/9
      1/6989/0158號、AA/92/0077/4007號、AA/92/ 1249/0201
      號、AA/92/2733/3292號）、送貨通知單、貨櫃驗收單、
      大生倉儲股份有限公司貨櫃及設備交收單/檢驗報告、華
      安交通股份有限公司貨櫃運送簽收單、以曲佑公司名義出
      具自91年1月1日至91年12月31日委任建興報關行之長期委
      任書在卷可稽（見上開檢察署94年度偵字第2669號偵查卷
      宗（二）第51至64頁）；另證人即正元報關行負責人周萬
      福於偵查中證稱92年間第1次經由簡曉東以曲佑公司之名
      義進口貨物，之後直接受邱東之委託，繼續以曲佑公司之
      名義進口4批貨物，因辦理第1次進口所開立之發票交付簡
      曉東，第2至5次進口之發票均交予邱東，邱東曾表示第1
      次進口之貨物也是邱東的，而以曲佑公司名義報關前，並
      未與曲佑公司連絡，均與邱東、簡曉東等人連絡等語（見
      上開檢察署94年度偵字第2669號偵查卷宗（一）第120頁
      、94年度偵字第2669號偵查卷宗（二）第80至81頁），復
      有以曲佑公司名義委託正元報關行進口5批貨物之進口報
      單（報單號碼分別為AW/92/5964/3252號、AW/92/6364/32
      01號、AW/92/6465/6211號、AW/92/ 6757/6208號、AA/92
      /1744/0203號）、商業發票、裝箱單、以曲佑公司名義出
      具自92年1月1日至92年12月31日止委任正元報關行之長期
      委任書在卷供參（見前揭檢察署94年度偵字第158號偵查
      卷宗第104至117頁、第145至147頁、94年度偵字第2669號
      偵查卷宗（二）第91頁），足見邱東確曾委託建興報關行
      之負責人藍芝佩，以曲佑公司之名義進口貨物，復透過被
      告委由簡曉東委託正元報關行之負責人周萬福，以曲佑公
      司之名義進口貨物，且進口貨物之次數甚多，又依據上開
      證人所述，以曲佑公司名義進口上開貨物時，均由邱東與
      報關行人員聯絡，是被告辯稱因曾受邱東委託，辦理以曲
      佑公司名義進口貨物之相關事宜，認為邱東係有權使用曲
      佑公司名義之人等語，即應屬可信。至於公司之實際負責
      人與名義負責人非屬同一，亦屬商業常見之情形，則邱東
      雖非曲佑公司之名義負責人，然因邱東實際上確曾多次以
      曲佑公司之名義辦理貨物進口，則被告因此誤信邱東係曲
      佑公司之實際負責人或雖非負責人但經人授權使用，即難
      謂與常情相違，是無從僅以邱東非曲佑公司之名義負責人
      一節，逕行認定被告對於邱東係無權授權他人以曲佑公司
      名義進口貨物一節，必然有所認識，遽指被告確有偽造文
      書之犯意。
    (5)綜上所述，被告雖未經告訴人之同意，使用曲佑公司之名
      義，委託郭金盛進口如附表所示之貨物，且進口如附表所
      示貨物之個案委託書上蓋用曲佑公司之大、小章，與曲佑
      公司平日使用之大、小章不符，然被告係因曾受邱東之委
      託辦理貨物進口事宜，始悉曲佑公司之名義得以辦理貨物
      進口，復因借用他人公司名義辦理貨物進口一事，非違常
      情，亦屬商業常見之情形，則被告基於上開情事，誤信邱
      東係有權使用曲佑公司名義之人，進而向邱東借用曲佑公
      司之名義辦理貨物進口，主觀上應無偽造文書之犯意，被
      告所辯應屬可採，至於檢察官所舉證據，均無從證明被告
      確有偽造文書之主觀犯意，此外，並無其他積極證據足資
      證明被告確有偽造文書之犯行，揆諸首開說明，應認不能
      證明被告犯罪。
五、原審以不能證明被告犯罪，依前揭之說明，而為被告無罪之
    判決，即核無不合。公訴人上訴意旨雖認：由證人乙○○、
    楊宗寶、郭金盛等人之證述可知邱東根本非曲佑公司之實際
    或名義負責人，其冒名使用曲佑公司名義進口係屬違法，又
    本件被告要以曲佑公司名義進口貨物，何以不直接向曲佑公
    司洽辦，而要找邱東借牌？又被告亦未曾向曲佑公司確認邱
    東是否有獲得曲佑公司充分授權，且被告所使用之曲佑公司
    大小章係偽造而來，原判決對此均未加說明，有判決理由不
    備之違法云云。惟查，本件係因證人楊宗寶（即告訴人之子
    ）與王金生洽談合作進口竹筍一事，由邱東協助王金生辦理
    貨物進口，楊宗寶始將曲佑公司之營利事業登記證影本交由
    王金生供進口使用，之後王金生或邱東更曾交付楊宗寶發票
    報稅資料，楊宗寶遂將發票交予會計師報稅，且未將此事告
    知告訴人，又楊宗寶僅與被告吃過1次飯，與被告不熟，被
    告未曾向其提及曲佑公司之事，當時在場之邱東及王金生亦
    均未提到曲佑公司，已俱如前述，是被告除因受邱東委託辦
    理以曲佑公司名義進口貨物之事宜，因而知悉曲佑公司外，
    即無其他管道得知曲佑公司名義可供進口貨物之用，又證人
    金顯揚於原審審理時亦證稱曾與被告、何劍青合作處理如附
    表所示貨物進口之事宜，被告提供曲佑公司之名義辦理該等
    貨物之進口，當時被告表示曲佑公司是由邱東提供，斯時其
    認識邱東，但未詢問邱東是否為曲佑公司之負責人，而在如
    附表所示貨物進口之後即93年4、5月間，曾受邱東委託以玉
    美香公司之名義進口黑木耳及筍乾，接洽過程中，邱東表示
    曾將曲佑公司之名義借予被告，但有幾批貨物遭卡關，會影
    響曲佑公司，另證人郭金盛亦證述受被告委託以曲佑公司之
    名義進口如附表所示之貨物時，被告曾交付曲佑公司之大、
    小章，當時被告表示曲佑公司是被告之客戶，曲佑公司之印
    章是邱東交付與伊等語，亦俱如前述，是被告所持用之曲佑
    公司大小章雖屬偽造，然系爭大小章應係連同公司證照來自
    邱東所交付被告所使用，而非被告自行盜用曲佑公司之名義
    。綜上，本件被告應係曾受邱東之委託辦理貨物進口事宜，
    始悉曲佑公司之存在，並基於邱東之授權及交付曲佑公司之
    大小章，始以曲佑公司名義辦理貨物進口，再者，借用他人
    公司名義辦理貨物進口一事，無違常情，亦屬商業常見之情
    形，則被告基於上情，誤信邱東係有權使用曲佑公司名義之
    人，進而向邱東借用曲佑公司之名義辦理貨物進口，並由邱
    東交付曲佑公司大小章供被告使用，即難認違法，此外，亦
    查無其他積極證據證明被告係與邱東勾串共犯偽造文書。第
    按，刑事訴訟法第161條第1項規定：檢察官就被告犯罪事實
    ，應負舉證責任，並指出證明之方法。對於其所訴之被告犯
    罪事實，應負提出證據及說服之實質舉證責任，倘所提出之
    證據，不足為被告有罪之積極證明，或其闡明之證明方法，
    無從說服法官以形成被告有罪之心證，基於無罪推定之原則
    ，自應為被告無罪判決之諭知。而證據之取捨與證據之證明
    力如何，均屬事實審法院得自由裁量、判斷之職權，茍其此
    項裁量、判斷，並不悖乎通常一般人日常生活經驗之定則或
    論理法則，又於判決內論敘其何以作此判斷之心證理由者，
    即不得任意指摘其為違法。茲原判決已詳敘就卷內證據調查
    之結果，而為綜合判斷、取捨，認不足證明被告確有公訴人
    所指訴之犯行，其得心證的理由已說明甚詳，且所為論斷從
    形式上觀察，亦難認有違背經驗法則、論理法則，或有其他
    違背法令之情形，自不容任意指為違法。公訴人提起上訴，
    仍執前開陳詞以被告犯有本件之罪而為爭執，復未提出其他
    積極事證證明被告確有何行使偽造文書之犯行，其砌詞漫指
    原判決不當，尚無可取，上訴為無理由，應予駁回。
六、被告經合法傳喚，無正當理由不到庭，爰不待其陳述，逕行
    判決。
據上論斷，應依刑事訴訟法第368條、第371條，判決如主文。
本案經檢察官張熙懷到庭執行職務。
中    華    民    國    97    年    5     月    13    日
                  刑事第十四庭審判長法  官  陳志洋
                                    法  官  吳啟民
                                    法  官  李釱任
以上正本證明與原本無異。
檢察官如不服本判決，應於收受送達後十日內向本院提出上訴書
狀，其未敘述上訴之理由者並得於提起上訴後十日內向本院補提
理由書（均須按他造當事人之人數附繕本）。
                                    書記官  楊麗雪
中    華    民    國    97    年    5     月    13    日
附表
┌──┬─────┬──────┬────────┬─────────┐
│編號│進口日期  │報關日期    │報單號碼        │貨物名稱          │
├──┼─────┼──────┼────────┼─────────┤
│ 1  │92年12月6 │93年2月11日 │AW/92/6497/3253 │POLISHED TILE     │
│    │日        │            │                │                  │
├──┼─────┼──────┼────────┼─────────┤
│ 2  │92年12月13│93年2月3日  │AW/92/6654/3251 │STONE PRODUCT花崗 │
│    │日        │            │                │石                │
├──┼─────┼──────┼────────┼─────────┤
│ 3  │92年12月14│93年2月11日 │AW/92/6576/0203 │POLISHED TILE     │
│    │日        │            │                │                  │
├──┼─────┼──────┼────────┼─────────┤
│ 4  │92年12月21│93年2月11日 │AW/92/6991/0206 │POLISHED TILE     │
│    │日        │            │                │                  │
├──┼─────┼──────┼────────┼─────────┤
│ 5  │93年2月18 │93年3月10日 │AW/93/0714/6206 │POLISHED TILE     │
│    │日        │            │                │                  │
├──┼─────┼──────┼────────┼─────────┤
│ 6  │93年2月26 │93年3月10日 │AW/93/0931/5006 │POLISHED TILE     │
│    │日        │            │                │                  │
├──┼─────┼──────┼────────┼─────────┤
│ 7  │93年3月20 │93年3月25日 │AW/93/1342/3203 │STONE PRODUCT花崗 │
│    │日        │            │                │石                │
└──┴─────┴──────┴────────┴─────────┘


司法院資訊處製作；財團法人民間司法改革基金會備份。
